【裁判字號】    96,易,979
【裁判日期】    970131
【裁判案由】    竊盜
【裁判全文】
臺灣彰化地方法院刑事判決               96年度易字第979號
公  訴  人  臺灣彰化地方法院檢察署檢察官
被      告  乙○○
                  （現另案於臺灣南投分監執行中）
上列被告因竊盜案件，經檢察官提起公訴（九十六年度偵字第一
三九四號），本院依簡式審判程序判決如下：
    主    文
乙○○共同竊盜，累犯，處有期徒刑肆月，如易科罰金，以新臺
幣壹仟元折算壹日。減為有期徒刑貳月，如易科罰金，以新臺幣
壹仟元折算壹日。
    犯罪事實及理由
一、犯罪事實：
    乙○○前因詐欺案件，經臺灣南投地方法院以九十三年度投
    簡字第七九七號判決判處有期徒刑五月確定；又因毒品危害
    防制條例案件，經本院以九十三年度訴字第一二四二號判決
    判處有期徒刑十月確定，嗣定應執行有期徒刑一年一月確定
    ，於民國九十五年四月七日假釋付保護管束，於九十五年五
    月十八日未經撤銷假釋視為徒刑執行完畢。詎仍不知悔改，
    與真實姓名年籍不詳、綽號「小迪」之成年男子共同基於意
    圖為自己不法所有之犯意聯絡，於九十六年二月四日十一時
    三十分許，由「小迪」駕駛掛有失竊車牌ＲＹ－八二四八號
    （名商實業社所有，於九十六年一月十六日十一時許，在嘉
    義縣中埔鄉○○村○○路二六八巷六四號旁失竊）、引擎號
    碼為Ａ四Ｔ一八九九七號之遭竊自用小客車（洪居福所有，
    原車牌號碼為ＲＯ－三七二０號，於九十六年一月三十日十
    三時二十分許，在嘉義市○○○路五四七巷八掌溪旁被竊）
    （乙○○涉嫌竊盜前開車牌及自用小客車部分，另為不起訴
    處分），搭載乙○○一同前往位於彰化縣二水鄉○○路○段
    二十巷五十號之華成紙業股份有限公司（下稱華成紙廠），
    由乙○○負責把風，「小迪」則自華成紙廠圍牆缺口走進該
    紙廠經理室竊取電線三綑得手，並由乙○○負責看顧，適有
    巡邏員警行經該處發覺上開懸掛失竊車牌之自用小客車，進
    而埋伏伺機逮捕乙○○，並扣得上開電線三綑（業經華成紙
    廠人員領回），「小迪」則趁隙逃逸。
二、本案證據名稱：
(一)被告乙○○之自白。
(二)證人即被害人華成紙廠總務人員甲○○於警詢、偵訊之證述
    。
(三)證人即查獲員警張永明於偵訊之證述。
(四)贓物認領保管單。
(五)照片七幀。
(六)扣案之電線三綑。
(七)臺灣彰化地方法院檢察署勘驗警詢光碟筆錄。
(八)彰化縣警察局田中分局函文及現場勘查報告、內政部警政署
    鑑驗書。
(九)臺灣高等法院被告前案紀錄表、臺灣彰化地方法院檢察署刑
    案資料查註紀錄表。
三、核被告乙○○所為，係犯刑法第三百二十條第一項之竊盜罪
    。被告乙○○與綽號「小迪」間，均有犯意聯絡及行為分擔
    ，為共同正犯。查被告乙○○前因詐欺案件，經臺灣南投地
    方法院以九十三年度投簡字第七九七號判決判處有期徒刑五
    月確定；又因毒品危害防制條例案件，經本院以九十三年度
    訴字第一二四二號判決判處有期徒刑十月確定，嗣定應執行
    有期徒刑一年一月確定，於九十五年四月七日假釋付保護管
    束，於九十五年五月十八日未經撤銷假釋視為徒刑執行完畢
    等情，有臺灣高等法院被告前案紀錄表、臺灣彰化地方法院
    檢察署刑案資料查註紀錄表各一份在卷可按，其受有期徒刑
    之執行完畢，五年以內故意再犯有期徒刑以上之罪，應依刑
    法第四十七條第一項論以累犯，並加重其刑。爰審酌被告乙
    ○○不思以合法途徑獲取財物，竟因貪圖小利，率爾侵犯他
    人財產法益，再衡以被告乙○○之犯罪動機、目的、手段、
    所竊財物價值，且於行竊之後即刻遭發覺，所竊物品旋由被
    害人領回，有卷附贓物認領保管單一紙可參，已減低犯罪造
    成之損害，暨其犯後坦承犯行等一切情狀，量處如主文所示
    之刑，並諭知易科罰金之折算標準，以示懲儆。查中華民國
    九十六年罪犯減刑條例第五條係就該條例施行前經通緝之被
    告或受刑人而設之規定，如係該條例施行後始通緝者，即不
    適用該條規定，此參司法院於九十六年六月二十三日發布之
    「法院辦理九十六年減刑案件應行注意事項」第九條第一項
    自明。本案被告乙○○係於中華民國九十六年罪犯減刑條例
    施行後之九十六年十月二十五日經本院發布通緝，而於九十
    七年一月二十四日為警緝獲到案，有本院通緝書及雲林縣警
    察局斗南分局通緝案件報告書各一份在卷可稽，則依同條例
    第五條之規定，被告乙○○既非在中華民國九十六年罪犯減
    刑條例施行前即經通緝，且被告乙○○本案犯罪時間，在九
    十六年四月二十四日以前，合於中華民國九十六年罪犯減刑
    條例第二條第一項第三款之減刑條件，應予減其宣告刑二分
    之一，並諭知易科罰金之折算標準。
四、應依刑事訴訟法第二百七十三條之一第一項、第二百九十九
    條第一項前段、第三百十條之二、第四百五十四條第一項，
    刑法第三百二十條第一項、第二十八條、第四十七條第一項
    、第四十一條第一項前段，刑法施行法第一條之一第一項、
    第二項前段，中華民國九十六年罪犯減刑條例第二條第一項
    第三款、第七條、第九條，判決如主文。
五、如不服本判決，應於判決送達後十日內，向本院提出上訴狀
    （須附繕本），上訴於臺灣高等法院臺中分院。
本案經檢察官郭玄義到庭執行職務。
中    華    民    國    97    年    1     月    31    日
                  刑事第四庭  法  官  周  莉  菁
以上正本證明與原本無異。
如不服本判決，應於判決送達後十日內向本院提出上訴狀 (須附
繕本)。
告訴人或被害人對於判決如有不服具備理由請求檢察官上訴者，
其上訴期間之計算係以檢察官收受判決正本之日期為準。
中    華    民    國    97    年    1     月    31    日
                              書記官  卓  俊  杰
附錄本判決論罪科刑法條：
刑法第320條
意圖為自己或第三人不法之所有，而竊取他人之動產者，為竊盜
罪，處5 年以下有期徒刑、拘役或500 元以下罰金。
意圖為自己或第三人不法之利益，而竊佔他人之不動產者，依前
項之規定處斷。
前二項之未遂犯罰之。


司法院資訊處製作；財團法人民間司法改革基金會備份。
